臺灣宜蘭地方法院民事判決　　　　　　　93年度重訴字第33號
原　　　告　羅東鋼鐵廠股份有限公司
法定代理人　戊○○○
訴訟代理人　陳倉富律師
被　　　告　聯邦商業銀行股份有限公司
法定代理人　癸○○
訴訟代理人　商桓朧律師
當事人間損害賠償等事件，業於民國94年10月19日言詞辯論終結
，本院判決如下：
    主      文
原告之訴及假執行之聲請均駁回。
訴訟費用由原告負擔。
    事實及理由
壹、程序部分：
    按訴狀送達後，原告不得將原訴變更或追加他訴，但擴張、
    減縮應受判決事項之聲明者，不在此限，民事訴訟法第 255
    條第1項第3款定有明文。查原告起訴時係請求：被告應給付
    原告新台幣（下同）74,558,725元及自起訴狀繕本送達被告
    之翌日起至清償日止按年息百分之五計算之利息（參卷第 4
    頁之起訴狀）；嗣於審理中將前開聲明擴張為：被告應給付
    原告78,116,476元，及自言詞辯論意旨狀繕本送達被告之翌
    日起至清償日止按年息百分之五計算之利息（見卷(一)第 199
    頁、卷(二)第 109頁），依據前揭之規定，並無不合，合先敘
    明。
貳、原告起訴主張之意旨：
一、就天車（即固定式起重機）4台、空壓機2台、油桶（槽）一
    組、整廠之監視器螢幕1式、電子吊秤6具等五項動產，係屬
    買賣標的：
  (一)原告於民國92年 4月11日看到被告於當日之自由時報所刊登
    之廣告「鋼筋廠整廠約12,569坪，含全套自動化生產設備。
    每小時產能50噸，設備新穎，立可生產。」即立刻與被告聯
    繫，依被告於訂約當日所傳真之鋼鐵廠財產設備清冊、目錄
    等資料，雙方當日即達成就附表二所示之不動產，及原屬訴
    外人欣榮建業股份有限公司（下均稱欣榮公司）所有鋼鐵廠
    整廠之機器設備等動產、不動產達成意思表示合致，並於當
    日訂定買賣契約書。被告旋即依約先於92年04月21日持上開
    鋼鐵廠財產設備清單，就整廠全部之機器設備等動產點交予
    原告。是依締約當時之情形，兩造均認被告於執行法院91年
    執字第2372號強制執行事件所承受者之動產確係整廠之廠房
    、機器設備等全部動產，亦即系爭五項動產亦為買賣之標的
    ，至為明確。
  (二)再者，本件嗣因第三人北一鋼鐵股份有限公司（下稱北一鋼
    鐵公司）於92年07月間就系爭五項動產出面主張權利，兩造
    當時均認其於強制執行程序終結後始爭執動產之權利並無理
    由，而分別向執行法院陳報意見，此已足證兩造就系買賣標
    的物之動產部分之意思表示合致者，確係整廠之廠房、機器
    設備等全部動產，而包括系爭五項動產部分。然北一鋼鐵公
    司卻於92年 9月25日執行法院之點交程序中，取走系爭五項
    動產，此顯屬可歸責於被告之事由致有給付不能之情形，洵
    堪認定。
  (三)又被告就上開買賣契約書第1條第3項約定之動產附表之記載
    ，亦明顯刻意疏漏或隱匿「標別：七」「天車」部分，然執
    行法院就動產附表之記載，僅為天車 6台，此為原告於締約
    時所不知，因此，被告亦不能否認且未予否認本件買賣契約
    標的物包括天車部分，此從原告所提出之未列在買賣契約書
    動產附表內之設備清冊及照片之情形以觀，益徵兩造就系買
    賣標的物之動產部分之意思表示合致者，確係整廠之廠房、
    機器設備等全部動產，且包括系爭五項動產。
  (四)本件買賣契約標的物之動產部分，於簽約之前，即已由執行
    法院91年執字第2372號強制執行事件作價由被告承受，被告
    並於簽訂本件買賣契約書後，旋即於92年 4月21日先就整廠
    全部之機器設備等動產點交予原告，是被告以執行法院於92
    年 9月19日所發給之動產權利移轉證書之附表所載，辯稱本
    件動產之買賣標的應以動產權利移轉證書所承受者之動產為
    限云云，顯係倒果為因。且徵諸以上之情形，即可證明被告
    係於執行法院92年9月19日發給動產權利移轉證書及92年9月
    25日由北一鋼鐵公司取走五項動產後，始知悉其並非自始即
    承受原屬訴外人欣榮公司所有之鋼鐵廠全部機器設備。況依
    證人丑○○及壬○○就兩造於92年 4月21日為動產點交之經
    過，業已證述「並未就各項設備逐一確認及時間約一小時 」
    等語，可認兩造於斯時均仍認被告於執行程序所承受者之動
    產係整廠之機器設備，故證人朱文賢、丁○○、丙○○及子
    ○○等人陳稱92年 4月21日之點交並不包括系爭五項動產云
    云，確有不實。
  (五)且因被告於92年4月21日當天僅點交6台天車予原告，系爭遭
    北一鋼鐵公司取走之天車則未點交。又依證人丑○○、壬○○之證詞，可知當天雙方並未就各項設備一一確認，且未為
    任何書面之簽認。至於證人甲○○、己○○、乙○○、辛○○等人雖證稱當日已完成點交之程序，然其等係基於對點交
    之法律上意義及效力有錯誤之認知而為陳述，且證人均係在
    強調系爭買標的確有包括系爭五項動產，而堅信原告應取得
    該五項動產之所有權，故被告確實尚未交付系爭五項動產予
    原告，且已構成給付不能之情事。
二、被告有可歸責而遲延辦理不動產所有權移轉登記之情事：
  (一)本件買賣契約書上雖未具體載明被告就動產及不動產所有權
    移轉之時間。惟被告於締約時，即明確向原告表示：不動產
    部分業已於92年4月2日聲明承受在案，依正常情形在 1個月
    以內即可取得不動產權利移轉證書據以憑辦所有權移轉登記
    予原告。因此，從探求兩造締約時之真意而言，其辦理不動
    產所有權移轉登記所需之時程應不出 2個月之合理期間，應
    屬可得確定。
  (二)又依兩造實際履約之情形以觀，原告已依契約書第 3條之付
    款約定，分別給付「簽約款」 10,000,000元、「第二期款」
    20,000,000元、「完稅款」30,000,000元，及92年5月27 日
    以支票票載金額 21,200,000元及本票票載金額100,000,000
    元給付「交屋款」予被告。其中上開 100,000,000元之本票
    雖未載明到期日，惟原告亦已出具授權書予被告，兩造已明
    確約定於92年 6月30日以前，被告需辦妥不動產所有權移轉
    登記，且被告於辦妥移轉登記後即可依上開授權書填載到期
    日為92年6月30日。故兩造就系爭買賣契約確有約定以92年6
    月30日為不動產所有權移轉之確定期限，堪以認定。
  (三)本件買賣契約標的物之動產、不動產部分，於簽訂本件買賣
    契約書之前，即均經被告聲明承受在案，於簽訂本件買賣契
    約書之後，執行法院亦於92年 4月24日核發不動產權利移轉
    證書予被告。惟被告無故遲至93年 2月17日始辦理該不動產
    所有權移轉登記予原告，自有可歸責於被告之事由致有給付
    遲延之情形。退步言之，縱執行法院係嗣於92年 9月25日始
    點交不動產予被告者，被告亦未立即辦理移轉登記予原告，
    是被告辯稱原告於締約之際即已可預期執行法院執行點交所
    需之時程，故其辦理該不動產之所有權移轉登記，並無可歸
    責之事由致有給付遲延之情形云云，委無可採。
  (四)又被告既於92年 4月24日即取得不動產權利移轉證書，然於
    原告依約交付前述之「完稅款」及「交屋款」後，被告卻仍
    遲未辦理該不動產所有權移轉登記，且依據證人周龍聖之證
    詞，可知證人周龍聖於本件買賣契約書簽訂後，即不曾催告
    原告繳交價金，僅遲至92年12月30日始應被告之要求而發存
    證信函予原告，益證被告辯稱本件係因原告遲延給付價金云
    云，乃有之不實。是本件顯有可歸責於被告之事由，致有遲
    延辦理不動產所有權移轉登記及點交予原告之情形，尚堪認
    定。
  (五)至系爭買賣契約書第6條第1項之約定，係指賣方於收訖交屋
    款前，買方不得要求提前點交房地之情形。另依第 3條之付
    款約定而言，其中「第二期款」應於點交動產後始由買方支
    付；「完稅款」係指被告應辦理不動產所有權移轉登記程序
    中土地增值稅及契稅單核下後由買方再予支付；「交屋款」
    （無貸款者）於辦理移轉登記前經土地登記代理人通知7 日
    內由買方給付等情，均足證並無被告所辯原告有依約先為給
    付買賣價金之義務約定。且原告雖無先為給付買賣價金之義
    務，惟已於92年 5月27日依約履行付款，被告自應於所約定
    之92年6月30日前辦妥不動產所有權移轉登記予原告。
  (六)本件實係因被告先於執行法院承受動產及不動產時，不能明
    確知悉其承受之標的物為何，並誤為整廠全部之動產及不動
    產；次於兩造於92年 4月21日為動產點交時又發生第三人北
    一鋼鐵公司出面主張權利；嗣北一鋼鐵公司於92年 9月25日
    經由該執行法院之點交竟又取走系爭五項動產等原因，致被
    告一再拖延辦理不動產所有權之移轉登記及點交之事宜，經
    原告委任律師發函催告，始遲至93年 2月17日辦理該所有權
    移轉登記後並點交予原告，自有可歸責致給付遲延之情事。
    且依據被告及保全公司所提出之保全日誌等資料，並無足認
    定該不動產之保全已於92年 9月25日即交由原告公司指揮，
    況該等保全日誌等之資料並不完整，自不可採。
三、如前二項爭點成立，原告得請求損害賠償78,116,476元：
  (一)系爭五項動產既為買賣之標的，且該等動產已由訴外人北一
    鋼鐵公司取走，已屬可歸責於被告之事由致有給付不能之情
    形。又原告重新購置該五項動產後，核實際支出之費用合計
    12,064,476元，經扣除原告誤置為天車10噸 4台、5噸2台所
    增加之支出及電池更新檢修費用後，原告針對被告就系爭五
    項動產之給付不能之損害賠償部分，爰依民法第226條第1項
    之規定，請求被告賠償12,050,976元。且系爭五項動產既已
    由北一鋼鐵公司取走，而無從探知其實際之價值或折舊之情
    形，徵諸原告必須予以重新購置，其以重置成本予以計算為
    請求，自非無據。退步言，縱仍認原告應證明其實際所受之
    損害者，然依民事訴訟法第222條第2項之規定，原告既已證
    明受有損害而不能證明其數額或證明顯有重大困難者，法院
    仍應審酌一切情況，依所得心證定其數額。
  (二)被告就不動產部分因遲至93年 2月間始完成移轉登記，故原
    告受有自92年7月1日起至93年1月止計7個月以上無法立即生
    產之損害。且原告在訂約後，即依系爭買賣契約而預估每月
    至少可增加10,000噸之產能，遂於92年 5月間即訂定原料採
    購計劃書，並依計劃於每月增購10,000公噸以上之原料，故
    依通常情形及依已定之計劃、設備予以生產，原告確受有可
    預期利益之損失。從而茲以本件買賣標的物之鋼鐵廠每小時
    可生產50噸為計算基準，每日以生產 8小時、每月以25個生
    產日計算，每月應可生產10,000噸，7個月合計 70,000噸。
    又自92年7月起至93年1月止，國內鋼鐵原料及鋼品價額中鋼
    筋類（北部）之各型鋼筋最低行情之平均價格為每噸11,795
    元，另按鋼筋、棒鋼製造業之同業利潤標準為 8﹪，故原告
    總計受有66,052,000元〈計算式：70，000噸 ×11，795元×
    8﹪＝ 66，052，000元〉之經營上收益之損害，此部分原告
    自得依民法第231條第1項給付遲延之規定，請求被告負損害
    賠償責任。
四、為此聲明請求：被告應給付原告78,116,476元，及自言詞辯
    論意旨狀送達後之翌日起至清償日止，按週年利率百分之五
    計算之利息；原告並願供擔保，請准宣告假執行。
參、被告答辯之意旨：
一、就天車4台、空壓機2台、油桶1組、整廠監視器螢幕1式、電
    子吊秤6具等五項動產非屬本件契約之買賣標的：
  (一)被告承受系爭土地及其上廠房暨廠內之機器設備後，為求收
    回資金，乃刊登報廣告向不特定之人為「要約之引誘」，嗣
    經兩造就買賣標的物、交易條件及買賣價款等條件磋商達成
    合意後，始締結買賣契約。兩造就動產部分所成立之買賣契
    約，僅以不動產買賣契約書附件所示之機器設備為限，並無
    出賣被告於上開執行事件所承受之機器設備以外之動產，觀
    之系爭不動產買賣契約書第1條第3款約定及其附表至明。且
    依證人朱文賢、乙○○、己○○之證詞，已可認本件買賣標
    的即為被告向法院承受之動產。
  (二)又我國採取一物一權主義，除法律之特別規定外，不承認概
    括以某一工廠內之所有機器設定一抵押權，仍應就各別之動
    產，分別設定並為抵押權之登記，故訴外人欣榮公司為被告
    所設定之動產抵押物，即以其所有之各項機器設備，分別為
    被告設定動產抵押權，此與原告所舉之欣榮公司設備清單，
    係區分「加熱爐廠」、「粗軋廠」、「一軋中、精軋廠」及
    「二軋中、精軋廠」後，始各別列明其內之機器設備，大相
    逕庭，原告為鋼鐵業者，明瞭上開兩者有重大之差異，仍合
    意以執行法院之拍賣公告為附表，足見兩造對於買賣標的物
    ，實有明確之合致表示。
  (三)系爭買賣契約書動產部分之附表，因執行法院曾於拍賣公告
    上漏列天車，而兩造簽約時又誤將上開錯誤之拍賣公告附表
    ，援為買賣標的書之附件，惟兩造所合意之買賣標的物，仍
    包含「天車 6台」即被告所承受之執行標的物。且原告於訂
    約當日已確實審閱附表，亦不否認天車部份係疏漏未列，足
    證兩造於締約時確係約定以被告向執行法院所承受之標的為
    限。
  (四)況且，原告所舉原證 8號、原證15號之「設備清單」，其內
    容雖類似，但實不完全相同，此又與訴外人北一鋼鐵公司於
    鈞院92重訴字第44號確認租賃關係存在事件，所提出之「設
    備清單」亦不完全相同，足見系爭廠房內之機器設備，除系
    爭動產抵押權即本件買賣標的物外，確因訴外人北一鋼鐵公
    司承租後，添購部分設備而有所不同。且原告於系爭不動產
    執行程序，除主張系爭 4台天車，為其買得之標的物外，就
    其餘四項動產均未主張其有所有權，惟原告於執行法院許訴
    外人北一鋼鐵公司取走後，又主張其餘四項動產亦屬買賣標
    的物，亦迄未舉證以實其說，實非可取。
  (五)被告於系爭不動產之執行程序中，固於92年8月5日向執行法
    院提出陳報狀，惟僅係主張北一鋼鐵公司於系爭動產執行程
    序終結後，始爭執系爭五項動產之權屬，程序上並非合法，
    顯係藉故拖延系爭不動產之點交，然被告並未主張系爭五項
    動產亦屬被告所承受之範圍，或為原告所買受之標的物。詎
    原告徒以被告曾向執行法院提出上開陳報狀，遽謂系爭五項
    動產亦屬買賣標的物云云，顯為不實之主張，猶非可取。
  (六)且姑不論系爭五項動產並非本件買賣標的物，被告亦未於92
    年 4月21日當日點交予原告；退萬步言之，倘認系爭五項動
    產係屬本件契約標的，原告既主張被告於92年 4月21日所點
    交之買賣標的物亦含系爭 5項動產，且已經完成點交，依系
    爭買賣契約第6條第2款約定及民法第 373條規定，其利益及
    危險自應由原告負擔，難謂被告有任何給付不能之債務不履
    行情事。且被告既已為點交完成交付，原告亦以系爭動產所
    有權人之地位，向執行法院陳報權利，故系爭 5項動產於執
    行法院許訴外人北一鋼鐵公司取走後，原告仍得以所有權人
    之地位，依法請求北一鋼鐵公司返還。實難謂被告有何給付
    不能之債務不履行情事。
二、被告並無可歸責而遲延辦理不動產移轉登記之情事：
  (一)依系爭不動產買賣契約書第 3條「交屋款」無貸款部分之約
    定，原告於辦理系爭不動產所有權移轉登記「前」，有先為
    給付買賣價金之義務；且系爭不動產於92年5月7日即經代書
    向地政機關遞件申辦所有權移轉登記，觀之系爭不動產土地
    登記謄本所載之「原因發生日期」為「92年5月7日」至明；
    詎原告遲不依約給付「交屋款」，迭經被告多次催告後，其
    迄至93年2月間始為給付，被告即於93年2月17日就系爭不動
    產完稅並辦妥所有權移轉登記，並無遲延給付之情事。
  (二)且依系爭不動產買賣契約書第1條第1款前段、第6條之約定
    ，及原告知悉系爭標的乃被告向法院所承受之事實，是以兩
    造締約當時，系爭不動產仍為訴外人北一鋼鐵公司占有之情
    ，本為原告所知悉，其並據此考量成本及利潤，而與被告締
    結買賣契約，故兩造就系爭不動產顯以執行法院核發權利移
    轉證書並點交後，被告始有點交系爭不動產之義務，兩造並
    未約定以92年 6月為清償期。故原告主張兩造有以執行法院
    核發不動產權利移轉證書，至辦理所有權移轉登記，應不超
    過「2個月」之「合理期間」，尚有不實。
  (三)又原告雖於92年 5月27日曾簽發本票及授權書各一紙給被告
    ，惟原告乃係依據契約書第 4條之約定內容而為交付。且原
    告於簽定買賣契約時，表示願向原告辦理貸款以償付「交屋
    款」部分買賣價金；嗣經被告核准貸予原告100,000,000 元
    ，遲至93年 2月10日始向被告辦妥對保及授信手續，然嗣後
    卻又表明不願向被告辦理貸款，故其雖簽發本票及授權書，
    被告依約仍得請求原告給付買賣價金，並於原告拒付價金時
    ，得行使票據上之權利，非謂被告取得上開本票及授權書後
    ，於其未經其給付票款前，不得向原告為買賣價金之請求。
    原告主張其簽發本票及授權書後，即已為尾款之交付云云，
    並非實情，其應不得遽為本件之請求。
三、原告請求之損害賠償額並非適當：
  (一)系爭五項動產均非新品，惟原告對於五項動產係屬「何年份
    」，有如何之「中古價格」，迄未為具體之主張及舉證；況
    依「設備清單」所載，其天車之種類得區分為「15噸雙吊天
    車」、「15單吊天車」及「10噸單吊天車」，故系爭 4台天
    車究係何種天車，原告亦未為具體舉證，即遽以「4台15 噸
    雙吊天車」之新品價格主張為給付不能所受之損害，顯非適
    法。
  (二)又原告於取得系爭廠房占有後，得依其如何之預定計畫進行
    如何產量之鋼鐵材料生產，原告並未舉證證明，其遽謂自92
    年6月起即得進行生產及其每月產量有1萬噸云云，洵屬不實
    。況被告於92年 9月25日經執行法院點交系爭不動產後，即
    將系爭不動產點交予原告，所雇請之保全人員，亦交由原告
    指揮監督，原告已得就系爭不動產使用收益。且兩造簽訂系
    爭買賣契約時，本即知悉系爭不動產仍為北一鋼鐵公司所占
    有，並待執行法院點交之事實，故原告主張於法院點交該不
    動產前之92年7月起即受有不能生產之損害，自屬無據。
四、為此聲明請求：駁回原告之訴及假執行之聲請；如受不利之
    判決，被告願供擔保，請准免為宣告假執行。
參、兩造不爭執之事實：
一、被告與第三人欣榮公司間求償債務事件，被告分別以台灣台
    北地方法院89年促字第48928號、89年促字第48755號等支付
    命令，向本院聲請對債務人欣榮公司所有如附表二所示之不
    動產及附表一所示之動產，分別以90年執字第2555號、91年
    執字第2371號聲請強制執行在案。上開91年度執字第2372號
    之動產執行程序，本院於92年4月2日進行第二次拍賣時，經
    被告以債權人身份當場陳明以該拍賣底價之七成即 53,905,
    000 元承受，本院並當場點交該動產予被告（參動產執行卷
    第146 頁）。另前述90年執字第2555號不動產強制執行事件
    ，則經本院於92年4月2日以底價161,808, 000元進行第二次
    拍賣而無人應買時，據債權人即原告當場聲明承受在案（該
    不動產執行卷(一)第 307頁），且該不動產於被告繳清拍賣價
    金後，業經本院於92年 4月24日核發不動產權利移轉證書予
    被告（不動產執行卷(一)第 346、351頁），復據本院在92年6
    月12日、同年7月17日、9月25日至現場執行不動產點交完畢
    （見該不動產執行卷(一)第 434、492頁，及卷(二)第254頁）。
    惟因訴外人北一鋼鐵公司對於本院執行點交之程序提出異議
    ，且主張對於該廠區內之部分動產有所有權，故經本院執行
    法官於92年9月25日至現場諭知廠區內之天車 4台、空壓機2
    台、油桶1組、整廠監視器螢幕1式、電子吊秤 6具等五項動
    產，依形式判斷應屬第三人北一鋼鐵公司所有，而同意由北
    一鋼鐵公司當場取走（詳前開不動產執行卷(二)第 255頁）。
    此經本院調閱90年執字第2555號及91年執字第2371號等執行
    卷宗，核閱屬實，應屬真正。
二、原告與被告間於92年4月11日就附表所示之不動產及動產（
    動產標的內容，兩造尚有爭執）訂立不動產買買契約書，約
    定總價款為 181,200,000元。原告業已支付全部價金，被告
    則於93年 2月17日將附表二所示不動產辦理所有權移轉登記
    予原告等情，有不動產買賣契約書、支票，及宜蘭縣羅東地
    政事務所94年1月14日羅地一（）字第460號函檢送如附表
    所示不動產之土地登記謄本、土地建物異動清冊辦理移轉登
    記之相關資料（參卷卷(一)第14至26、218至221、323至386頁
    ）等件附卷足憑，堪認屬實。
伍、本件之爭點及法院之判斷：
    然原告主張前揭訴外人北一鋼鐵公司於92年 9月25日所取走
    之五項動產，乃為兩造系爭買賣契約之部份標的，故被告對
    於該五項動產已構成給付不能，並致原告需重置五項動產而
    支出12,050,976元；且被告亦於93年 2月17日始完成不動產
    所有權之移轉登記，已逾 2個月之合理期限而有給付遲延之
    情事，並致原告受有減少 7個月生產量之損害等情，則為被
    告所否認，並以前揭情時置辯。是經兩造整理後，確認本件
    應審酌之爭點為：(一)就天車（即固定式起重機） 4台、空壓
    機2台、油桶槽1組、整廠監視器螢幕1式、電子吊秤6具等五
    項動產，是否為買賣標的？且該五項動產，被告有可歸責而
    致給付不能之情形？(二)被告是否有可歸責而遲延辦理不動產
    移轉登記之情事？(三)如前二項爭點成立，原告得請求損害賠
    償為何？（詳卷宗(一)第193-194頁、卷(二)第125頁）。從而茲
    就上述各項爭點分別判斷如下：
一、爭點一、就天車（即固定式起重機）4台、空壓機2台、油桶
    槽1組、整廠監視器螢幕1式、電子吊秤 6具等五項動產，是
    否為買賣標的：
  (一)查兩造於92年4月11日所簽訂之不動產買賣契約書第1條買賣
    標的第 3項業已約定：「不動產標示內之機器設備詳如附表
    ，訂於九十二年四月十五日現場點交於買方。」而該契約書
    之機器設備附表則如本判決書附表一所示之十項動產等情，
    有不動產賣賣契約書附卷足稽（見卷(一)第14至25頁），且原
    告公司參與該契約簽訂之證人甲○○、乙○○、己○○等人
    均已證稱：在訂約過程已有審閱該份附表（見卷宗(一)第 294
    、298、302頁），是依據該買賣契約之契約文字，兩造就動
    產部份之買賣標的，乃係約定為如附表一所示之十項動產，
    應屬無疑。至原告主張兩造所買賣之動產標的乃為整個廠區
    之所有動產設備，則與契約之約定內容不符。
  (二)原告雖主張上開買賣契約書附表所載之動產，僅為概括記載
    ，實際上其係買受「鋼鐵廠區內之所有機器設備」等語。惟
    查，原告固提出被告刊登之新聞紙節本一紙為佐（卷(一)第13
    頁），然該內容僅屬廣告性質，充其量僅為要約之誘引，且
    未作為本件買賣契約之附件，復觀之其刊登內容為「鋼筋廠
    整廠約12, 569坪，含全套自動化生產設備。每小時產能510
    公噸，設備新穎，立可生產。」等字，並無記載欲出售「整
    廠之機器設備」，且前揭廣告所載「含全套自動化生產設備
    」，亦核與法院所拍賣如附表一編號8、9之動產確係屬整套
    機器設備之事實相合，尚不足以作為原告上揭主張之有利佐
    證。
  (三)又查，參與系爭買賣契約簽訂之原告員工甲○○、乙○○、
    己○○、丙○○等人固證稱：本件約定之動產買賣標的乃為
    整廠之機器設備等語，然此要與被告銀行負責訂約之證人朱
    文賢、丁○○陳稱：訂約當時以明確表示所欲出售之動產即
    為法院拍賣公告附表所載之動產等語，顯有不同，均無法遽
    以採憑。然被告於91年執字第2372號動產強制執行事件中，
    係僅就附表一所示即欣榮公司原設定動產抵押之機器設備聲
    請強制執行，並非就該公司廠區內之所有機器設備均聲請執
    行乙節，有被告於該動產執行事件中之聲請狀及動產擔保交
    易（動產抵押）登記證明書、標的物明細表附於該執行卷宗
    足稽（見動產執行卷第 3、11至16頁），嗣後執行法院亦於
    該範圍內至現場執行查封、囑託經濟部工業局為查封登記、
    送請鑑價、拍賣，並由被告於第二次拍賣期日承受該執行標
    的（詳該執行卷第20、43、58、90、137、146頁），是被告
    於該動產執行事件中所承受之標的自僅為該十項動產。至於
    北一鋼鐵公司在92年9月25日取走之就天車4台、空壓機 2台
    、油桶槽1組、整廠監視器螢幕1式、電子吊秤 6具等五項動
    產，乃係執行法官在當場形式判斷而認屬於北一鋼鐵公司所
    有，同意由該公司取回，且於執行筆錄上載明：「關於動產
    部份前已拍定執行點交完畢，本日是確定事實上由第三人搬
    移之物 。」此有執行訊問筆錄可憑（ 見不動產執行卷(二)第
    255頁起），復有曾參與92年 4月2日執行法院於被告聲明承
    受後當場點交附表一所示動產程序，及參與92年 9月25日執
    行法院取交該五項動產予北一鋼鐵公司程序之證人丙○○證
    述：「（92年4月2日）除了法院點交給我們的動產外，現場
    還有其他機器，由北一鋼鐵在使用」、「（問：北一鋼鐵當
    時主張為他們所有且製作附表的五項動產有無與你們承受的
    動產相同？）沒有相同，所以北一鋼鐵當場主張有所有權時
    ，我們也無法表示任何意見。」等語為證（卷(一)第290至291
    頁），從而系爭五項動產並非被告向法院承受之動產範圍，
    顯屬無疑。再者，參諸證人朱文賢陳稱：「當時雙方有提到
    他們買賣的標的就是銀行向法院承受的內容。」、及證人丁○○表示：「當時是要就我們承受的動產、不動產來作買賣
    」等語（卷(一)第282、286頁），核與原告公司之員工乙○○
    陳述：「（問：被告銀行有無提到已經向法院承受？）有，
    當時銀行有說買賣標的已經都歸屬他們所有，所以他們才敢
    向他們買及訂約。」，及己○○證述：「（問：簽約時要買
    受的標的是何人的東西？）是聯邦銀行的，他們有提到他們
    是向法院承受。」等情相符（參卷宗(一)第299、302頁），故
    據此足認兩造所買賣之動產標的確為被告向本院聲明承受之
    動產，亦即為如附表一所示之十項動產。
  (四)原告再主張被告於訂約時曾提供「龍德廠設備清單」供原告
    審閱（參卷(二)第19頁，惟原告之前係提出附於卷(一)第215 頁
    之設備清單，該份內容與卷(二)第19頁之明細表並未完全相同
    ，然提示給證人表示意見者則為卷(一)第215頁編號原證8之清
    單），由此可證兩造乃以整個廠區之機器設備作為契約之買
    賣標的等語。惟查，此張「龍德廠設備清單」並非整個廠區
    之所有機器設備清單，訴外人北一鋼鐵公司於承租系爭廠房
    後，亦曾添購機器設備之情，已據原告所不否認，復有北一
    鋼鐵公司或其關係企業員工丑○○、壬○○等二人之證詞可
    稽（卷宗(一)第475至481頁）。且參諸此份設備清單所載，訴
    外人北一鋼鐵公司取走之五項動產，亦無均列入該清單之中
    ，故原告以此份「龍德廠設備清單」主張其係買受整個廠區
    之動產，尚嫌無據。且原告所買受者究竟是此份設備清單所
    載之動產，抑或整個廠區之機器設備乙節，證人甲○○係稱
    ：「我們要買的是整個廠區的設備，原證八所列的動產還是
    有遺漏一些小項的機器設備。」、證人乙○○則證述：「…
    原證八代表他們要賣給我們的東西。」、「契約書的動產附
    表內容只是一個名稱，原證八所列動產則是該附表的細部明
    細，即將附表的機器設備更詳細列出，但我們要買的是整個
    廠區的設備，也就是原證八所列的內容。」、另證人己○○
    表示：「原證八的內容與契約書的動產附表內容不同，只是
    因為動產附表是列大項，原證八則是這些大項內的細項。」
    等語（參見卷(一)第 300、301、302頁），三人所述並非相同
    ，堪認無法以被告在訂約時曾提出「龍德廠設備清單」之事
    實，而認定兩造係約定以整個廠區之機器設備作為動產之買
    賣標的。況且，締約當時被告既已提出法院買賣公告之附表
    ，及此份設備清單供原告審閱，雙方嗣後猶以法院執行公告
    之附表來作為本件契約之附件，並非以該「龍德廠設備清單
    」作為契約書之附件，該契約書又經原告確認無誤後簽名用
    印，足信被告抗辯兩造係約定以執行法院拍賣公告之附表即
    本判決書附表一所示之動產，作為本件買賣契約之動產標的
    ，乃屬可採。
  (五)此外，原告及證人甲○○、乙○○、己○○等人均已表示訂
    約時兩造並未到廠區現場確認買賣標的，故倘兩造係將整個
    廠區之所有機器設備作為標的，則整個廠區之機器數量及內
    容為何，因涉及被告交付之義務、價金之商訂，且為契約成
    立之重要事項，倘兩造係約定買賣整個廠區之所有機器設備
    ，復未至現場確認廠區內機器設備之數量及內容，則系爭買
    賣契約之標的顯難具體明確，故原告主張其係買受整個廠區
    之所有機器設備云云，實與常情相悖。復參諸兩造於92年 4
    月11日訂約時，約定本件買賣標的之總價金為 181,200,000
    元，此價格已較被告在之前即92年4月2日承受該動產暨不動
    產之價額215, 713,000元為低。且原告主張北一鋼鐵公司取
    走之五項動產市值達12,050,976元，是被告在強制執行程序
    中所承受如附表一、二所示動產及不動產之價金，如再加計
    該五項動產之價值，及廠區內非屬該五項動產亦非屬附表一
    所載之其餘機器設備價款，將與系爭買賣契約書所約定之總
    價金差距更大。故兩造所約定之動產標的，應僅為契約書附
    表即本判決書附表一所示之十項動產，此除可使兩造在訂約
    階段，即有具體之動產標的來為價金之磋商與協議，進而讓
    系爭契約之買賣標的具體特定外，亦與被告於強制執行程序
    中所承受之動產暨不動產價格較為相近，而屬合理。
  (六)承上所述，兩造所立買賣契約書之文字業已明白揭櫫動產標
    的內容乃為附表一所示之十項動產，另本院再揆諸雙方於訂
    約時之商談過程、價金之約定等節，來探求當事人之真意，
    亦認為本件之買賣標的應僅為被告向法院承受之動產內容即
    附表一所示之十項動產，較屬合情。原告主張兩造間之買賣
    契約關於動產部份，除該十項動產外，尚包括北一鋼鐵公司
    取走之五項動產等整個鋼鐵廠區之所有機器設備云云，難認
    可採；是其以該五項動產已遭北一鋼鐵公司取走，被告公司
    對於該五項買賣標的構成給付不能之違約情事等語，自非可
    採。
二、爭點二、被告是否有可歸責而遲延辦理不動產移轉登記之情
    事：
  (一)按因契約互負債務者，於他方當事人未為對待給付前，固得
    拒絕自己之給付。但自己有先為給付之義務者，不在此限，
    民法第264條第1項定有明文。故買受人依約若有先支付價款
    之義務，且其尾款迄未支付者，與出賣人辦理所有權移轉登
    記，即無同時履行之關係，從而買受人於給付尾款前，出賣
    人尚無移轉系爭土地、房屋所有權之義務（最高法院80年台
    上字第2703號裁判意旨可資參照）。
  (二)經查，依據兩造所立不動產買賣契約書第 3條「付款約定」
    乃記載「買方應支付之各期價款，雙方合意於賣方營業所所
    在地，以現金或各該付款日當天以金融業者為發票人之支票
    、匯票交付賣方…」等語；而原告應支付各期價款分為「簽
    約款10,000,000元」、「第二期款20,000,000元」、「完稅
    款30,000,000元」及「交屋 款121,200,000元」，其中關於
    「交屋款 121,200,000元」之給付時間，雙方約定「無貸款
    者，於備妥所有權移轉登記文件送交地政機關辦理移轉登記
    前，經本約土地登記專業代理人通知日起七日內由買方支付
    之；於完成登記後點交房屋。」、「有貸款者，依第四條約
    定辦理。」；另第4條「貸款處理」部份則載明：「 買方預
    定向聯邦商業銀行股份有限公司貸款新台幣壹億貳仟壹佰貳
    拾萬元整抵付部份買賣價款，並依左列規定辦理貸款、付款
    等事宜…」，第 6條則約定：「於賣方收訖交屋款前，買方
    不得要求賣方提前點交房地」，此有不動產買賣契約書可稽
    （參卷(一)第15、16頁）。然因本件原告最後並未辦理貸款，
    依據前揭約定，本件關於原告支付交屋款，及被告辦理移轉
    不動產所有權登記之手續，即應按上揭契約書第 3條：「無
    貸款者，於備妥所有權移轉登記文件送交地政機關辦理移轉
    登記『前』，經本約土地登記專業代理人通知日起七日內由
    買方支付之；於完成登記後點交房屋。」之約定處理。故被
    告抗辯原告於被告辦理系爭不動產所有權移轉登記及點交房
    屋「前」，有先給付全部買賣價金之義務，核屬有據。
  (三)惟查，原告固已按契約約定之時間支付簽約款、第二期款、
    完稅款等期之價金，此有支票3紙為證（卷(一)第 218至220頁
    ），然關於尾款即交屋款部份，其除於92年 6月12日曾交付
    面額21,200,000元之支票外，餘款 100,000,000元則迄至93
    年2月方為實際支付乙節，則有支票一紙（卷(一)第221頁），
    及原告公司之董事甲○○、會計庚○○之證詞可證（卷(一)第
    300、308頁）。然被告係於93年 2月17日辦妥系爭不動產之
    所有權移轉登記，此有土地暨建物登記謄本，及宜蘭縣羅東
    地政事務所94年 1月14日羅地一（）字第094000046 0 號
    函檢送之登記謄本、不動產異動清冊及辦理所有權移轉登記
    之相關資料附卷足參（卷(一)第 126至130頁、第323至386 頁
    ）；另至遲於93年 2月間，被告即將不動產點交予原告公司
    使用乙情，復有證人乙○○稱：「不動產在九十三年二月份
    才完成移轉登記，並交給我們使用」、證人己○○陳述：「
    （問：原告公司何時可以自由進出廠區？）九十三年過年後
    。我們是在九十三年年初開始進行廠房的整理。」、及證人
    辛○○表示：「北一鋼鐵取走五項動產時（即92年9月25 日
    ），我們還不能自由進入廠區，但之後沒多久就可以自由進
    出。」等語可佐（見卷(一)第 300、304、306頁），均核與原
    告支付尾款之時間相符。故本件原告主張被告有遲延辦理不
    動產所有權移轉登記及點交房屋之違約情事，殊無理由。
  (四)次查，原告雖主張其於92年 5月27日即交付面額為100,000,
    000 元之本票暨授權書給被告，被告可隨時提示付款，故原
    告業已完成尾款之交付，並提出本票及授權書各一份為證（
    卷(一)第222、223頁）。然兩造於簽約之際，原告本係欲向被
    告辦理貸款，作為尾款即交屋款之支付，故雙方於契約書第
    4 條載明原告辦理貸款之相關程序、義務，及貸款金額少於
    預定貸款金額時之處理方式，且亦約定：「買方若未於賣方
    指定之金融機構辦理貸款，買方應於交付完稅款同時，邀同
    共同發票人一人以上，開立與未付價款同額之本票及授權書
    各乙紙或提供相當之擔保予賣方……買方未依約交付未付價
    款，經催告仍拒絕履行者，賣方得行使票據或擔保權利。」
    等情，乃雙方所不爭執。嗣因被告銀行核准原告貸款之額度
    僅為 100,000,000元，且雙方對於貸款利率尚未達成協議，
    原告對於是否辦理貸款之事仍有猶豫，方於92年 5月27日交
    付被告面額為 100,000,000元之本票、授權書，及扣除可為
    貸款之金額100,000,000元後，先交付發票日為92年6月12日
    、面額為 21,200,000元之支票等情，除符合上開契約書第4
    條：「買方若未於賣方指定之金融機構辦理貸款，買方應於
    交付完稅款同時，邀同共同發票人一人以上，開立與未付價
    款同額之本票及授權書各乙止或提供相當之擔保予賣方」之
    約定外，復據原告公司之會計庚○○陳稱：「其中一億元的
    本票是朱文賢到我們公司的時間提到尾款，之前他說銀行只
    能貸款一億元，所以我們先付了二千多萬的票據，至於剩下
    一億元的尾款，我們在考慮要付現金還是貸款，所以就先簽
    這張本票給被告，表示如果我們有辦好貸款，這張本票就是
    屬於貸款手續中的擔保，如果沒有辦貸款，他們在過戶後就
    可以拿這張本票來執行。」等語甚詳（詳卷(一)第 307頁）。
    復參諸證人庚○○亦表示：「過好戶之後被告可以隨時持本
    票來要求我們付款。」、「還沒有過戶前，我們並不需要付
    這個尾款。」、「九十三年二月左右（付清尾款），這是因
    為被告已經點交不動產完成，我們才付這一億元。」（卷宗
    (一)第307、308頁），另原告於收受代書催繳尾款之存證信函
    後，曾發律師函向代書周龍聖及被告公司表示：「…本公司
    亦已先依約給付新台幣捌仟壹佰貳拾萬元（其中包括貳仟壹
    佰貳拾萬元之交屋款在內）在案。茲因聯邦銀行就動產部份
    有不完全給付之情形，…嗣聯邦銀行於上開期限內派員來與
    本公司協商後，迄未就後續履約之方案予以通知本公司，是
    周龍聖先生逕以存證信函通知繳款，顯有誤解。」（參卷(二)
    第13至18頁之存證信函），其並不否認尚未付清所有之買賣
    價金。故依據上開事證，可認原告交付本票及授權書給被告
    ，僅係作為尾款之擔保，而非在為交屋款之付款義務；且依
    據契約書第 4條之約定，亦須俟原告未依約交付價款，經催
    告仍拒絕履行者，被告始得行使該票據權利。是被告抗辯原
    告交付本票及授權書予被告後，原告仍有依約給付買賣價金
    之義務，如經催告仍不履行時，被告方得行使票據權利等情
    ，乃屬可信；原告主張其交付本票暨授權書後即完成尾款之
    交付云云，即非可採。
  (五)復查，原告雖再主張訂約時被告曾表示大約在 1個月內即得
    取得法院核發之不動產權利移轉證書，故被告辦妥移轉登記
    之時間，應在 2個月之合理期間內等語。然依系爭不動產買
    賣契約書第1條第1款前段、第6條分別約定：「 不動產標示
    及其權利範圍：詳如附表」、「本約買賣標的物之狀況已為
    買方所知悉」、「賣方保證本約標的產權清楚，並無一物數
    賣或有北一鋼鐵公司以外之第三人占有之情事」：另原告於
    訂約時即已知悉系爭買賣標的係被告向法院所承受一節，已
    在前述，又揆之證人己○○業已在庭證述：「被告有提到他
    們可以在一、二個月內完成移轉登記，但被告說因為要執行
    ，所以不能夠明確寫出移轉的時間點」等情（卷(一)第302 至
    303 頁），是以，兩造在締約當時，系爭不動產仍為訴外人
    北一鋼鐵公司占有、及被告移轉不動產所有權登記之時間受
    限於執行法院核發權利移轉證書暨點交之時間等情，乃為原
    告所清楚知悉，雙方因而未約定被告應於訂約後 2個月內完
    成移轉不動產所有權登記。故原告主張被告應於92年 6月30
    日前完成不動產之所有權移轉登記，尚難採憑。
  (六)再者，被告於92年4月2日向本院執行處聲明承受系爭不動產
    ，且於同年4月11日與原告簽訂買賣契約後，隨即於92年4月
    15日、同年 4月21日數次具狀向執行法院要求准被告繳清買
    賣價金並核發權利移轉證書，而不以其可受分配之債權來抵
    繳價款，此有本院90年執字第2555號卷宗可參（參該執行卷
    宗(一)第339至342、24 6頁）。又被告於取得權利移轉證書後
    ，隨即通知代書周龍聖辦理所有權移轉登記手續，代書周龍
    聖乃於92年 5月間即向地政事務所遞件申請，嗣因原告未支
    付尾款，故經被告通知後，周龍聖即將前開移轉登記之申請
    予以撤件，而未完成移轉所有權登記之手續等情，已經證人
    周龍聖結證在卷（見本院卷(一)第279至280頁）。且嗣後因原
    告遲未決定是否辦理貸款，亦未至被告銀行進行開戶、授信
    手續，故證人周龍聖乃於92年12月30日寄發台北 112支郵局
    第656號存證信函，就餘款100,000,000元部份，通知原告：
    「(一)無貸款者：本通知函到七日內支付予賣方。(二)貸款者：
    茲以聯邦商業銀行股份有限公司已核准本筆貸款予貴公司，
    請貴公司於本通知函到七日內配合聯邦商業銀行股份有限公
    司辦妥開戶、對保等之貸款事宜。」以向原告催告辦理貸款
    業務或支付尾款，此有存證信函一份在卷可按（卷宗(二)第11
    、12頁）；另被告亦在93年1月6日及同年 2月10日寄發律師
    函催告原告支付交屋款之餘款，有律師函及回執足參（卷(一)
    第94至100頁）。然原告迄至93年 2月3日方完成辦理貸款之
    授信程序乙情，已有被告提出之授信約定書及本票等件為證
    （見卷(一)第377至418頁），且於完成授信手續後，原告再決
    定不為貸款之辦理，致本件契約原告所應支付之交屋款，及
    被告應為之不動產所有權移轉登記手續，均應改按契約書第
    3 條「無貸款者，於備妥所有權移轉登記文件送交地政機關
    辦理移轉登記『前』，經本約土地登記專業代理人通知日起
    七日內由買方支付之；於完成登記後點交房屋。」之約定處
    理。是被告於原告93年2月繳清尾款100,000,000元後，辦理
    不動產所有權移轉登記，實難認有何遲延催告或遲延辦理移
    轉登記之情事。
  (七)基上，本件原告既於93年 2月間始繳清末期價金，而被告於
    93年 2月17日即完成不動產之所有權移轉登記，並點交系爭
    不動產予原告，自無構成給付遲延之情形。故原告主張被告
    因遲延辦理不動產所有權移轉登記及點交程序，致其受有 7
    個月無法生產鋼筋之損害，被告應負損害賠償責任云云，顯
    非適法。
三、爭點三、如前二項爭點成立，原告得請求損害賠償為何：
    經查，原告主張訴外人北一鋼鐵公司取走之五項動產係屬契
    約標的，被告就該五項動產已構成給付不能之情事，及主張
    被告遲延辦理不動產之所有權移轉登記，而構成給付遲延等
    事實，因俱屬無據，故原告依據民法第226條及231之規定，
    訴請被告負損害賠償責任，難認有理，自無從准許之。從而
    兩造關於此項爭點所提之攻擊及防禦，本院即無庸再逐一審
    酌。
陸、綜前所述，原告主張被告就系爭五項動產已構成給付不能，
    暨主張被告就不動產部份亦已構成給付遲延等情，因均屬無
    理由，從而原告依據債務不履行之法律關係，訴請被告給付
    78,116,476元，及自言詞辯論意旨狀送達後之翌日起至清償
    日止，按週年利率百分之五計算之利息，洵非正當，應予駁
    回。原告之訴既經駁回，其所為假執行之聲請，亦失所依附
    ，應併予駁回。
柒、本件為判決基礎之事證已臻明確，兩造其餘攻擊防禦方法及
    證據，核與判決結果不生影響，不一一論究，附此敘明。
捌、裁判費負擔之依據：依民事訴訟法第78條。
中　　華　　民　　國　　94　　年　　10　　月　　28　　日
                  臺灣宜蘭地方法院民事庭
                      法　官　邱景芬
正本與原本無異。
如不服本判決應於判決送達後20日內提出上訴狀（須附繕本）。
中　　華　　民　　國　　94　　年　　11　　月　　 1　　日
                      書記官　莊怡麗
附表一
┌─────────────────────────┐
│動  產  明  細                                    │
├──┬──────────┬─────┬─────┤
│編號│  動產名稱          │  單位    │   數量   │                          │                                │              │
├──┼──────────┼─────┼─────┤
│ 1  │ 連續加熱爐         │   套     │   壹     │
├──┼──────────┼─────┼─────┤
│ 2  │ 自動軋鋼機         │   套     │   壹     │
├──┼──────────┼─────┼─────┤
│ 3  │ 冷卻機             │   套     │   壹     │
├──┼──────────┼─────┼─────┤
│ 4  │ 空壓機             │   套     │   壹     │
├──┼──────────┼─────┼─────┤
│ 5  │ 電氣設備           │   套     │   壹     │
├──┼──────────┼─────┼─────┤
│ 6  │ 地磅               │   套     │   壹     │
├──┼──────────┼─────┼─────┤
│ 7  │ 天車               │   台     │   陸     │
├──┼──────────┼─────┼─────┤
│ 8  │ 第二條年產20萬公噸 │   套     │   壹     │
│    │ 自動化軋鋼機       │          │          │
├──┼──────────┼─────┼─────┤
│ 9  │ 8米、9米短尺整理廠 │   床     │   壹     │
├──┼──────────┼─────┼─────┤
│ 10 │ 直流電動機組       │   組     │   壹     │
└──┴──────────┴─────┴─────┘
附表二
┌─────────────────────────────────┐
│不  動  產  明  細                                                │
├──┬─────────────┬───┬──────┬─────┤
│編號│    土  地  坐  落        │ 地目 │  面    積  │權利範圍  │                                                          │              │
│    │                          │      │（平方公尺）│          │                                                        │              │
├──┼─────────────┼───┼──────┼─────┤
│ 1  │宜蘭縣蘇澳鎮○○段126地號 │  雜  │  13,386    │  全部    │
├──┼─────────────┼───┼──────┼─────┤
│ 2  │宜蘭縣蘇澳鎮○○段127地號 │  建  │  14,140    │  全部    │
├──┼─────────────┼───┼──────┼─────┤
│ 3  │宜蘭縣蘇澳鎮○○段130地號 │  建  │  14,025    │  全部    │
└──┴─────────────┴───┴──────┴─────┘
┌─┬────┬──────────┬─────────┬──────┬────┐
│編│ 建號   │  基  地  坐  落    │ 建  物  門  牌   │  面    積  │權利範圍│                                                          │              │
│號│        │                    │                  │（平方公尺）│        │                                                        │              │
├─┼────┼──────────┼─────────┼──────┼────┤
│1 │ 181    │蘇澳鎮○○段127地號 │蘇澳鎮○○○路51號 │   5,056    │  全部  │
├─┼────┼──────────┼─────────┼──────┼────┤
│2 │ 182    │蘇澳鎮○○段130地號 │蘇澳鎮○○○路57號 │   6,048    │  全部  │
├─┼────┼──────────┼─────────┼──────┼────┤
│3 │暫編284 │蘇澳鎮○○段127地號 │蘇澳鎮○○○路51號 │   466.33   │  全部  │
├─┼────┼──────────┼─────────┼──────┼────┤
│4 │暫編285 │蘇澳鎮○○段127地號 │蘇澳鎮○○○路51號 │   119.50   │  全部  │
├─┼────┼──────────┼─────────┼──────┼────┤
│5 │暫編286 │蘇澳鎮○○段130地號 │蘇澳鎮○○○路57號 │   43.17    │  全部  │
├─┼────┼──────────┼─────────┼──────┼────┤
│6 │暫編287 │蘇澳鎮○○段130地號 │蘇澳鎮○○○路57號 │   1055.40  │  全部  │
├─┼────┼──────────┼─────────┼──────┼────┤
│7 │暫編288 │蘇澳鎮○○段130地號 │蘇澳鎮○○○路57號 │   196.75   │  全部  │
├─┼────┼──────────┼─────────┼──────┼────┤
│8 │暫編289 │蘇澳鎮○○段130地號 │蘇澳鎮○○○路57號 │   550.28   │  全部  │
├─┼────┼──────────┼─────────┼──────┼────┤
│9 │暫編290 │蘇澳鎮○○段127、130│蘇澳鎮○○○路57號 │   205.74   │  全部  │
│  │        │129-1、129-2等地號  │                  │            │        │
├─┼────┼──────────┼─────────┼──────┼────┤
│10│暫編291 │蘇澳鎮○○段130地號 │蘇澳鎮○○○路57號 │   31.20    │  全部  │
├─┼────┼──────────┼─────────┼──────┼────┤
│11│暫編292 │蘇澳鎮○○段130地號 │蘇澳鎮○○○路57號 │   84.63    │  全部  │
├─┼────┼──────────┼─────────┼──────┼────┤
│12│暫編293 │蘇澳鎮○○段130地號 │蘇澳鎮○○○路57號 │   289.20   │  全部  │
└─┴────┴──────────┴─────────┴──────┴────┘
